【裁判字號】    98,上易,2615
【裁判日期】    990106
【裁判案由】    竊盜
【裁判全文】
臺灣高等法院刑事判決                98年度上易字第2615號
上  訴  人
即  被  告  甲○○
上列上訴人因竊盜案件，不服臺灣板橋地方法院98年度易字第16
10號，中華民國98年9 月14日第一審判決（起訴案號：臺灣板橋
地方法院檢察署98年度偵字第12834 號），提起上訴，本院判決
如下：
    主  文
上訴駁回。
    事實及理由
一、本案經本院審理結果，認第一審以上訴人即被告甲○○犯刑
    法第321條第1項第2、3之攜帶兇器、踰越安全設備竊盜罪，
    判處有期徒刑壹年，其認事用法及量刑均無不當，應予維持
    ，並引用第一審判決書記載之事實、證據及理由（如附件）
    。
二、被告上訴意旨略以：被告於民國（下同）97年12月19日至被
    害人住處找友人，卻看到被害人住處門未關，一時心存歹念
    ，入內竊取1 只存錢筒，其餘被害人失竊的金戒子、項鍊、
    耳環等，被告並未竊取，亦未看到，若被告係拿一字起子行
    竊，其上應會有被告指紋，驗指紋即可證明被告未攜帶工具
    亦未破壞門窗，且原審量刑1 年過苛云云。惟查：被害人於
    警訊及原審審理時供（證）述竊賊是破壞其住處窗戶的遮雨
    棚後進入，且竊嫌係以其放在6 樓小院子的工具箱內的一字
    起子破壞遮雨棚，後該一字起子遺留在7 樓的遮雨棚上面（
    偵卷第4 頁、原審卷第27頁參照），可見竊贓確係以被害人
    所有的一字起子破壞窗戶的遮雨棚後進入，而非大門未關遭
    竊嫌侵入。且從被害人住處附近的監視器拍到竊嫌影像，被
    告於偵訊時雖坦承該監視器翻拍照片中之人係伊無誤，但仍
    否認竊盜，辯稱未到該處（偵卷第21頁參照）。惟在被害人
    住處之存錢筒、紙盒上採到的竊嫌指紋，經送內政部警政署
    刑事警察局鑑驗結果，與被告指紋卡之左食指、右中指、右
    拇指指紋相符，有該局98年2月4日刑紋字第0980011683號鑑
    驗書暨所附被告指紋卡片在卷可證（偵卷第7 頁至第10頁參
    照）。被告直到提起上訴時始坦承有進入被害人住處，惟僅
    承認係普通竊盜及竊取存錢筒，但被害人於原審法院時已陳
    稱紙盒裡面係裝首飾（原審卷第19頁參照），紙盒上既有被
    告之指紋，且該紙盒及存錢筒上並未採到被告以外其他第 3
    人的指紋。可見紙盒內被害人失竊的金戒子、項鍊、耳環等
    首飾，應係被告所竊取。至於本案竊嫌使用之一字起子，係
    被害人所有，且未扣案，仍在被害人繼續使用中，且案發至
    今已將近1 年，既未保存當時的狀態，目前自不可能採到將
    近1 年前與本案相關的指紋，故核無必要，應予駁回。另被
    告前有多項前科紀錄，95年間亦有攜帶兇器竊盜被判刑6 月
    之前科，有本院被告前案紀錄表在卷可憑，其既係累犯，依
    刑法第47條規定應加重其刑，且刑法第321 條之法定最輕本
    刑為6月，原審僅量處被告有期徒刑1年，並未過重。綜上所
    述，被告上開所辯係避重就輕之詞，為無理由，應予駁回。
三、被告經合法傳喚，無正當理由不到庭，爰不待其陳述逕行判
    決。
據上論斷，應依刑事訴訟法第373條、第368條、第371 條，判決
如主文。
本案經檢察官李金定到庭執行職務。
中    華    民    國    99    年    1     月    6     日
                  刑事第三庭審判長法  官   陳博志
                                  法  官   陳德民
                                  法  官   劉興浪
以上正本證明與原本無異。
不得上訴。
                                  書記官   顧正榕
中    華    民    國    99    年    1     月    6     日
附錄本案論罪科刑法條全文
刑法第321條：
犯竊盜罪而有左列情形之一者，處 6 月以上、 5 年以下有期徒
刑：
一、於夜間侵入住宅或有人居住之建築物、船艦或隱匿其內而犯
    之者。
二、毀越門扇、牆垣或其他安全設備而犯之者。
三、攜帶兇器而犯之者。
四、結夥三人以上而犯之者。
五、乘火災、水災或其他災害之際而犯之者。
六、在車站或埠頭而犯之者。
前項之未遂犯罰之。


司法院資訊處製作；財團法人民間司法改革基金會備份。
